【裁判字號】    98,交簡上,1187
【裁判日期】    990430
【裁判案由】    過失傷害
【裁判全文】
臺灣臺中地方法院刑事判決          98年度交簡上字第1187號
上  訴  人
即  被  告  丁○○
選任辯護人  謝秉錡律師
上列上訴人因過失傷害案件，不服本院中華民國98年10月30日98
年度交簡字第186 號第一審簡易判決（起訴案號：臺灣臺中地方
法院檢察署98年度偵字第21175 號及移送併辦案號：臺灣臺中地
方法院檢察署98年度偵字第22453 號、第23224 號），提起上訴
，本院管轄第二審合議庭判決如下：
    主    文
上訴駁回。
丁○○緩刑貳年。
    犯罪事實及理由
一、本案經本院合議庭審理結果，除加列被告丁○○於本院審理
    時之自白為證據外，認第一審簡易判決認事用法及量刑均無
    不當，應予維持，並引用本院第一審刑事簡易判決記載之事
    實、證據及理由（如附件）。
二、上訴人即被告丁○○上訴意旨略以：伊已與告訴人達成和解
    ，請從輕量刑，並給予緩刑之宣告等語。
三、按量刑之輕重，係事實審法院得依職權自由裁量之事項，茍
    已斟酌刑法第57條各款所列情狀而未逾越法定刑度，則不得
    遽指為違法；又刑罰之量定屬法院自由裁量之職權行使，但
    仍應審酌刑法第57條所列各款事由及一切情狀，為酌量輕重
    之標準，並非漫無限制，在同一犯罪事實與情節，如別無其
    他加重或減輕之原因，下級法院量定之刑，亦無過重或失輕
    之不當情形，則上級法院對於下級法院之職權行使，原則上
    應予尊重（最高法院72年臺上字第6696號判例、75年臺上字
    第7033號判例意旨參照）。經查，被告丁○○所犯刑法第28
    4 條第1 項前段之過失傷害罪，法定刑為6 月以下有期徒刑
    、拘役或5 百元以下罰金，而被告一過失行為，致告訴人戊○○、丙○○及乙○○受有嚴重之傷害，是原審判決量處被
    告有期徒刑5 月，及諭知以新臺幣1,000 元為易科罰金之折
    算標準，已斟酌刑法第57條之規定之一切情狀，其量刑及所
    諭知之易科罰金折算標準亦稱允當，揆諸上開說明，原審之
    量刑難謂有何違法失當之處。原審判決認事用法既均無不當
    ，且量刑亦屬妥適，則被告以原審量刑過重為由提起上訴，
    指摘原判決不當，為無理由，應予駁回。
四、次按刑罰之目的固有處罰行為人之意義，惟依現今通行之概
    念係重在教育，並非重在懲罰，本件被告前未曾受有期徒刑
    以上刑之宣告，有臺灣高等法院被告全國前案紀錄表1 份附
    卷可憑，其因一時疏忽，致罹刑章，於犯罪後已坦承犯行，
    且事後亦與告訴人戊○○、丙○○及乙○○分別達成調解及
    和解，有本院調解程序筆錄、和解筆錄各1 份及和解書1 紙
    在卷可憑（見本院卷第19至24頁），告訴人戊○○、丙○○
    及乙○○亦均表明願意原諒被告等語明確，有本院電話紀錄
    1 紙在卷可參（見本院卷第37頁），被告經此偵、審程序及
    罪刑之宣告，應知所警惕而信無再犯之虞，本院因認其所受
    宣告之刑以暫不執行為適當，爰併予宣告緩刑2 年，以啟自
    新。
據上論斷，依刑事訴訟法第455 條之1 第1 項、第3 項、第373
條、第368 條，刑法第74條第1 項第1 款，判決如主文。
本案經檢察官甲○○到庭執行職務。
中    華    民    國    99    年    4     月    30    日
                  刑事第十七庭  審判長法  官  陳玉聰
                                      法  官  洪挺梧
                                      法  官  簡芳潔
上正本證明與原本無異。
本判決不得上訴。
                                      書記官  張珮琦
中    華    民    國    99    年    4     月    30    日
附錄本判決論罪科刑之法條：
刑法第284條第1項
因過失傷害人者，處6月以下有期徒刑、拘役或5百元以下罰金，
致重傷者，處1年以下有期徒刑、拘役或5百元以下罰金。

司法院資訊處製作；財團法人民間司法改革基金會備份。
